# 搬迁补偿问题

提问人：nhkb 时间：2010-07-26 17:35:13
四、企业收到政府给予的搬迁补偿款应当如何进行会计处理？ 答：企业因城镇整体规划、库区建设、棚户区改造、沉陷区治理等公共利益进行搬迁，收到政府从财政预算直接拨付的搬迁补偿款，应作为专项应付款处理。其中，属于对企业在搬迁和重建过程中发生的固定资产和无形资产损失、有关费用性支出、停工损失及搬迁后拟新建资产进行补偿的，应自专项应付款转入递延收益，并按照《企业会计准则第 16 号—政府补助》进行会计处理。企业取得的搬迁补偿款扣除转入递延收益的金额后如有结余的，应当作为资本公积处理。 企业收到除上述之外的搬迁补偿款，应当按照《企业会计准则第 4 号—固定资产》、《企业会计准则第 16 号—政府补助》
等会计准则进行处理。 解释 3 号强调政府从财政预算直接拨付的补偿款，按上述规定处理， 但有些系城建公司之类的是否还可以参照上面的规定处理呢？

回答人：chenyiwei
回复 楼主 nhkb 的帖子这个问题以前讨论过，还是比较关注相关的法律形式，即是否直接由财政预算资金存款户拨付给企业。 从会计原理角度讲，前一种做法可能导致产生资本公积，而这是不符合会计原则的，后一种做法相对较为符合会计原则，所以尽量不要扩大第一种的适用范围。